# 资产部分转固，递延收益可以部分摊销吗？

提问人：szhaona 时间：2019-02-22 13:43:15
公司的在建项目未技改项目，设备陆续转固，与之对应的政府补助可以按比例确认当期损益吗？

回答人：chenyiwei
首先应将政府补助所形成的递延收益合理地在已完工转固部分和未完工转固部分之间合理区分（如与确认的转固部分的账面价值对应成比例）。在此基础上，对对应于已转固部分的递延收益，再按照已转固部分的折旧年限进行分摊，计入各年度的递延收益。